【裁判字號】    88,易,4556
【裁判日期】    890114
【裁判案由】    傷害等
【裁判全文】
~w2z2;臺灣高雄地方法院刑事判決~W1Z1;         八十八年度易字第四五五六號
    公  訴  人  臺灣高雄地方法院檢察署檢察官
    被      告  乙○○
    被      告  甲○○
    被      告  丙○○
右列被告因傷害等案件，經檢察官提起公訴（八十八年度偵字第一０一三號、第二四
三二三號），本院判決如左︰
    主  文
乙○○共同傷害人之身體，處拘役貳拾日，如易科罰金，以佰元折算壹日。又共同
損壞他人之營業小客車，足以生損害於他人，處罰金伍仟元，如易服勞役，以佰元
折算壹日。
甲○○共同傷害人之身體，處拘役貳拾日，如易科罰金，以佰元折算壹日。又共同
損壞他人之營業小客車，足以生損害於他人，處罰金伍仟元，如易服勞役，以佰元
折算壹日。
丙○○傷害人之身體，處拘役貳拾日，如易科罰金，以佰元折算壹日。
    事  實
一、乙○○前曾於民國七十年間因贓物案件經法院判處銀元二千元確定，執行完畢（
    未構成累犯）後，猶不知謹慎，於八十八年七月十四日下午七時許，見丙○○將
    車牌號碼ＺＢ─八一七號（起訴書誤載為ＺＢ─八七一號）營業小客車違規停放
    於高雄市○○區○○路三十七號（即高雄市小港農會大林蒲辦事處）旁道路轉角
    處，乃趨前規勸丙○○將車移走，以免影響交通安全，雙方一言不合，竟各基於
    傷害（丙○○另基於毀損之犯意）之犯意，出手毆打對方，旋與乙○○有犯意聯
    絡之其子甲○○見狀後，亦出手毆打丙○○，致乙○○受有額部擦傷、鼻部裂傷
    流血、左眼眶瘀血等傷害，及所配戴之眼鏡破裂不堪使用，而丙○○則受有前額
    擦傷流血（０‧二公分乘０‧二公分）、右前臂紅腫（０‧二公分乘０‧二公分
    ）、左顴骨處腫脹（二乘二公分）等傷害。嗣丙○○不敵逃離現場後，乙○○、
    甲○○父子二人另基於共同毀損之犯意聯絡，各以腳踹踢上開營業小客車，損壞
    該車輛左方前後車門及引擎蓋等處凹陷，足以生損害於丙○○。
二、案經乙○○、丙○○二人分別訴由高雄市政府警察局小港分局移送臺灣高雄地方
    法院檢察署檢察官偵查及檢察官自動檢舉起訴。
    理  由
一、訊據被告乙○○固坦承與丙○○互毆之事實，惟矢口否認有何毀損之犯行，辯稱
    ，伊沒有踹踢丙○○之車輛云云；另訊據被告甲○○則矢口否認有何傷害及毀損
    等犯行，辯稱：伊只是去勸架而已，並沒有打人，也沒有毀損他人之車輛云云；
    又訊據被告丙○○亦矢口否認有何傷害及毀損等犯行，辯稱：眼鏡是乙○○踢伊
    的車子不慎滑落，不是伊打掉的，伊沒有出手毆打乙○○，乙○○的傷可能是踹
    伊的車子時，自己跌傷的云云。經查：右開犯罪事實，業據告訴人兼被告乙○○
    、丙○○二人迭於警訊及偵審中指述綦詳，並有驗傷單二紙、車損照片三幀、眼
    鏡毀損照片一幀，及現場照片一幀在卷可按。再者，被告丙○○並不否認因停車
    問題與被告乙○○發生口角等情，且觀諸乙○○當日所受之傷害為額部擦傷、鼻
    部裂傷流血、左眼眶瘀血，均集中於頭部，若為跌倒所致，何以被告乙○○四肢
    均未有任何傷痕，僅臉部受傷而已，足徵被告丙○○上開所辯，顯屬事後卸責之
    詞，不足採信。另被告乙○○、甲○○父子二人與被告丙○○並無夙怨嫌隙，衡
    諸常情，被告丙○○尚不致於僅為區區之醫藥費及修車費之賠償，而甘冒誣告罪
    處罰之重典來設詞構陷陳氏父子，益證被告丙○○上開指述，洵非虛言，應值採
    信。從而，被告乙○○、甲○○二人上開所辯，亦屬事後卸責之詞，不足採信。
    事證明確，被告乙○○、甲○○、丙○○三人右開犯行，均堪認定。
二、核被告乙○○、甲○○、丙○○三人所為，均犯刑法第二百七十七條第一項之傷
    害罪、第三百五十四條之毀損罪。按起訴書犯罪事實欄已記載丙○○與陳智祥互
    毆，致乙○○之眼鏡破裂不堪使用，則起訴書證據並所犯法條欄未援引被告丙○○觸犯刑法第三百五十四條之毀損罪，顯係漏載無訛，合先敘明。被告乙○○、
    甲○○二人就上開毆傷丙○○及毀損其車輛等犯行，有犯意聯絡及行為分擔，為
    共同正犯。被告丙○○以一行為毆傷乙○○及毀損其眼鏡，係一行為觸犯二罪名
    ，為想像競合犯，應依刑法第五十五條之規定，從較重之傷害罪處斷。被告乙○○、甲○○二人所犯上開二罪名，行為互殊，犯意各別，應予分論併罰。爰審酌
    被告等人犯罪後僅坦承部分犯行，及彼等受傷、毀損情形，暨雙方均尚未賠償對
    方之損害等情狀，分別量處如主文所示之刑，並均諭知如易科罰金或易服勞役之
    折算，以資懲儆。
據上論斷，應依刑事訴訟法第二百九十九條第一項前段，刑法第二十八條、第二百七
十七條第一項、第三百五十四條、第五十五條、第四十一條、第四十二條第二項，罰
金罰鍰提高標準條例第一條前段、第二條，判決如主文。
中      華      民      國    八十九    年       一     月      十四    日
                                    臺灣高雄地方法院刑事第七庭
                                        法  官    陳正禧
右正本證明與原本無異。
如不服本判決，應於判決送達後十日內，向本院提出上訴狀。
                                        書記官    林豐富
中    華    民    國      八十九      年      一      月      十七      日
附錄本判決論罪之法條：
刑法第二百七十七條第一項
傷害人之身體或健康者，處三年以下有期徒刑，拘役或一千元以下罰金。
犯前項之罪，因而致人於死者，處無期徒或七年以上有期徒刑，致重傷者，處三年以
上、十年以下有期徒刑。
刑法第三百五十四條
毀棄、損壞前二條以外之他人之物或致令不堪用，足以生損害於公眾或他人者，處二
年以下有期徒刑、拘役或五百元以下罰金。


司法院資訊處製作；財團法人民間司法改革基金會備份。
